Minutes et répertoires du notaire Pierre Louis LAIDEGUIVE, janvier 1761 - décembre 1770 (étude XXIII)
Archives nationales
- Minutes de Pierre Louis LAIDEGUIVE, janvier 1761 - décembre 1770; MC/ET/XXIII/636 - MC/ET/XXIII/744
  - Minutes. 1761, mai - juin, mai - juin 1761; MC/ET/XXIII/638
    - Inventaire après décès de Denis Louis De Rabiot de Meslé, demeurant rue de Charonne, dont les prisées de tableaux, Tintoret, Boucher, Poussin, Jordaens, Raphaël, Rembrand Carrache et écoles de Claude Le lorrain et de Basile Valentin, aini que de la bibliothèque comprenant entre autre des dicti
      Fichier Bibliothèques XVIe-XVIIIe siècles, par Claire Béchu, Marie-Antoinette Fleury, Madeleine Jurgens, Xenia Pamfilova, 1953-1996 (fichier papier entièrement dématérialisé; voir contexte dans le Plan d’orientation général - Notaires de Paris, guides thématiques du Minutier).
      Date de création de la notice: 2012
      inventaire après décès; Charonne (rue de); Rabiot de Meslé, Denis Louis de
    - Procuration revenus., 17 juin 1761; MC/ET/XXIII/638
      Nom, qualité: (M.) Aumont D', Louis Marie (duc, Mazarin), Mazarin.
      Nom, qualité: (M.) Bouessay, Pierre.
      Profession: juge criminel du duche de mayenne.
      Nom, qualité: (M.) Tanquerel, Jean Rene (écuyer).
      Profession: procureur general du duche de mayenne
    - Inventaire après décès., 17 juin 1761; MC/ET/XXIII/638
      Nom, qualité: (M.) Rabiot de Mesle de, Louis Denis.
    - Délégation., 17 juin 1761; MC/ET/XXIII/638
      Nom, qualité: (M.) Gourgues de, Armand Guillaume Francois (marquis, Vayres), Vayres.
      Nom, qualité: (Mme ou Mlle) Camusat, Anne Marguerite.
      Nom, qualité: (M.) Lallier, Jacques.
      Profession: drapier (marchand), Paris
    - Procuration revenus., 17 juin 1761; MC/ET/XXIII/638
      Nom, qualité: (M.) Coquard de Sainte-Foix de La Perriere, Augustin
    - Procuration rente publique., 18 juin 1761; MC/ET/XXIII/638
      Nom, qualité: (M.) Dusoul, Jacques Louis.
      Profession: prieur.
      Domicile: Saumur (Maine-et-Loire).
      Nom, qualité: (M.) Dusoul, Samuel.
      Nom, qualité: (M.) Rouland, Nicolas.
      Profession: banquier, Paris
    - Procuration rente publique., 18 juin 1761; MC/ET/XXIII/638
      Nom, qualité: (Mme ou Mlle) Bechameil de Nointel, Anne Julie.
      Nom, qualité: (M.) Madaillan de Lesparre de, Louis Joseph (marquis, Montataire), Montataire.
      Nom, qualité: (M.) Sobin, Jean.
      Profession: greffier à la cour des aides (ancien), Paris
    - Transaction, possession de fief et droits seigneuriaux, Favieres (Seine-et-Marne)., 19 juin 1761; MC/ET/XXIII/638
      Nom: Chapitre de La-Sainte-Chapelle.
      Domicile: Vincennes (Val-de-Marne).
      Nom, qualité: (M.) Peirenc de Moras, Francois Marie.
    - Succession, partage., 19 juin 1761; MC/ET/XXIII/638
      Nom, qualité: (Mme ou Mlle) Roncherolles de, Anne Marguerite Therese.
    - Succession, convention., 20 juin 1761; MC/ET/XXIII/638
    - Testament., 21 juin 1761; MC/ET/XXIII/638
      Nom, qualité: (Mme ou Mlle) Pitard, Reine Francoise.
      Domicile: Argentan (Orne).
      Nom, qualité: (M.) Dufresne, Louis.
      Profession: trésorier de France, Paris
    - Comparution., 22 juin 1761; MC/ET/XXIII/638
      Nom, qualité: (M.) Du Beissier de Pisany D' Esden, Augustin.
      Domicile: Montmartre (Paris)
    - Procuration rente publique, dépôt., 22 juin 1761; MC/ET/XXIII/638
      Nom, qualité: (M.) Gros, Esprit.
      Profession: notaire, Varages (Var).
      Nom, qualité: (M.) Gauthier, Nicolas (bourgeois, Paris), Paris
    - Procuration acte., 22 juin 1761; MC/ET/XXIII/638
      Nom, qualité: (M.) Fasse, Jean Charles (bourgeois, Paris), Paris
    - Rente, constitution., 23 juin 1761; MC/ET/XXIII/638
      Nom, qualité: (M.) Cappe, Antoine Nicolas.
      Profession: chapelier (maître), Paris.
      Domicile: Paris (Paris) paroisse Saint-Jacques
    - Succession, dépôt d'espèces., 25 juin 1761; MC/ET/XXIII/638
      Nom, qualité: (M.) Bazin, Gilles.
      Profession: marchand suivant la cour, Paris
    - Délégation., 25 juin 1761; MC/ET/XXIII/638
      Nom, qualité: (M.) Latour Du Pin de, Jacques Francois Rene.
      Profession: abbe commendataire, Ambronay (Ain).
      Nom, qualité: (personne morale) Le Bouyer de Fontenelle (hoirs).
      Nom, qualité: (M.) Le Bouyer de Fontenelle, Bernard.
      Profession: doyen de l'academie francaise, Paris
    - Procuration acte, dépôt., 25 juin 1761; MC/ET/XXIII/638
      Nom, qualité: (M.) La Ribadiere de Monestier de, Louis (écuyer).
      Profession: receveur des tailles, Tulle (Corrèze).
      Domicile: Tulle (Corrèze).
      Nom, qualité: (M.) Pineau, Pierre.
      Profession: changeur pour le roi, Tulle (Corrèze).
      Nom, qualité: (M.) Lavidiere, Jacques (bourgeois, Paris), Paris
    - Certificat de vie, dépôt., 25 juin 1761; MC/ET/XXIII/638
      Nom, qualité: (personne morale) La Ribadiere de Monestier de (enfants).
      Domicile: Tulle (Corrèze)
    - Rente, transport., 26 juin 1761; MC/ET/XXIII/638
      Nom, qualité: (M.) Gillette de Grandmont, Jean (écuyer).
      Nom, qualité: (Mme ou Mlle) Chabannes Curton de, Marie Anne Marguerite.
      Relations: fille de l'intervenant 3.
      Nom, qualité: (M.) Chabannes Curton de, Antoine (marquis, Curton), Curton.
    - Succession, transaction., 26 juin 1761; MC/ET/XXIII/638
      Nom, qualité: (M.) Rochechouart de Mortemart de, Louis Francois Charles Augustin (duc, Rochechouart), Rochechouart.
    - Union de créanciers, délibération., 26 juin 1761; MC/ET/XXIII/638
      Nom, qualité: (M.) Sellier, Claude.
      Nom, qualité: (M.) Sellier, Francois.
      Profession: mercier (marchand), Paris
    - Rente viagère, constitution., 27 juin 1761; MC/ET/XXIII/638
    - Testament., 28 juin 1761; MC/ET/XXIII/638
      Nom, qualité: (M.) Lorraine de, Louis Charles (comte, Brionne), Brionne.
      Profession: grand écuyer de France
    - Notoriété, prenom., 29 juin 1761; MC/ET/XXIII/638
      Nom, qualité: (Mme ou Mlle) Chartrain, Michelle Julie Francoise.
      Nom, qualité: (M.) Chartrain, Jacques Marie.
  - Minutes. 1761, juillet, juillet 1761; MC/ET/XXIII/639
    - Succession, dépôt de pièces, extrait de proces-verbal d'apposition de scelles., 1er juillet 1761; MC/ET/XXIII/639
      Profession: sous-gouvernante du roi et des enfants de France, Versailles (Yvelines).
    - Procuration rente publique., 1er juillet 1761; MC/ET/XXIII/639
      Nom, qualité: (M.) Gobin, Jacques (bourgeois, Paris), Paris.
      Nom, qualité: (M.) Bocquillon, Jacques (bourgeois, Paris), Paris
    - Transaction, vente de seigneurie, Bouee (Loire-Atlantique)., 1er juillet 1761; MC/ET/XXIII/639
      Nom, qualité: (personne morale) Madaillan de Lesparre de (hoirs).
      Nom, qualité: (personne morale) Senant (hoirs).
      Nom, qualité: (M.) Senant, Jean (seigneur, Cour-de-Bouee (la)), Cour-de-Bouee (la).
      acte de vente; accord
    - Obligation., 2 juillet 1761; MC/ET/XXIII/639
      Nom, qualité: (M.) Prieur, Jean Isaac Alexandre.
      Profession: tailleur du roi.
    - Rente, constitution., 4 juillet 1761; MC/ET/XXIII/639
      Nom, qualité: (M.) Garcon, Henri (bourgeois, Paris), Paris.
    - Mainlevée., 4 juillet 1761; MC/ET/XXIII/639
      Nom, qualité: (M.) Berthe, Francois Pierre.
      Profession: peintre de l'academie de Saint-luc, Paris.
    - Succession, renonciation., 4 juillet 1761; MC/ET/XXIII/639
      Nom, qualité: (M.) Irrumberry de Salaberry, Louis Charles Vincent.
      Profession: conseiller au parlement, abbe commendataire, Paris
    - Avis de parents., 4 juillet 1761; MC/ET/XXIII/639
      Nom, qualité: (Mme ou Mlle) Gallois, Denise Therese.
      Nom, qualité: (M.) Gallois, Pierre Juvenal (écuyer).
      Profession: auditeur à la chambre des comptes, Paris.
    - Rente, titre nouvel., 5 juillet 1761; MC/ET/XXIII/639
      Nom, qualité: (personne morale) Fargue (hoirs).
      Nom, qualité: (Mme ou Mlle) Fargue, Marie Therese.
      Nom, qualité: (M.) Desprez, Nicolas (bourgeois, Paris), Paris.
      Nom, qualité: (personne morale) Gamard (hoirs).
      Relations: héritiers de l'intervenant 5.
      Nom, qualité: (M.) Gamard, Jean (bourgeois, Paris), Paris.
    - Quittance., 6 juillet 1761; MC/ET/XXIII/639
      Profession: mercier bijoutier (marchand), Paris.
      Nom, qualité: (Mme ou Mlle) Bouthillier, Gabrielle Claude.
      Nom, qualité: (M.) Basquiat de La Houze, Mathieu.
      Profession: ministre de France à naples, Naples (italie)
    - Mariage., 6 juillet 1761; MC/ET/XXIII/639
      Nom, qualité: (M.) Wimy, Bernard.
      Profession: tapissier, Paris.
      Nom, qualité: (M.) Wimy, Bernard (Ribemont), Ribemont (Aisne).
      Profession: tapissier (marchand), Ribemont (Aisne).
      Nom, qualité: (Mme ou Mlle) Laude, Louise Madeleine.
      Nom, qualité: (M.) Laude, Jean.
      Profession: tapissier (marchand), Origny-Sainte-Benoite (Aisne).
      Domicile: Origny-Sainte-Benoite (Aisne)
    - Mariage., 6 juillet 1761; MC/ET/XXIII/639
      Nom, qualité: (M.) Jourdain, Jean Baptiste (écuyer).
      Profession: capitaine d'infanterie (ancien).
      Nom, qualité: (M.) Jourdain, Gabriel (chevalier).
      Nom, qualité: (Mme ou Mlle) Bonnier de Villeneuve, Marie Louise.
      Domicile: Chaillot (Paris) Abbaye Sainte-Perrine
    - Bail, maison, Paris (Paris) rue de Buci., 6 juillet 1761; MC/ET/XXIII/639
      Nom, qualité: (M.) Landelle, Nicolas Alexis (bourgeois, Paris), Paris.
      Nom, qualité: (M.) Lapierre, Michel.
    - Procès-verbal, paiement du prix d'une maison, Sevres (Hauts-de-Seine) Maison de la Source., 7 juillet 1761; MC/ET/XXIII/639
      Nom, qualité: (M.) Brunet, Joseph (écuyer).
      Nom, qualité: (M.) Lescuyer, Hubert.
      Profession: blanchisseur, Sevres (Hauts-de-Seine).
      Domicile: Sevres (Hauts-de-Seine).
      Relations: créancier(e) de l'intervenant 7.
      Nom, qualité: (M.) Lucas, Pierre Nicolas.
      Nom, qualité: (M.) Langlois, Francois.
      Profession: vigneron, Meudon (Hauts-de-Seine).
      Domicile: Meudon (Hauts-de-Seine).
      Nom, qualité: (Mme ou Mlle) Dieudegard, Genevieve.
      Relations: veuve de l'intervenant 6, créancier(e) de l'intervenant 7.
      Nom, qualité: (M.) Bule, Pierre.
      Profession: vigneron, Sevres (Hauts-de-Seine).
      Nom, qualité: (M.) Gauthier de Rougemont, Jean Charles Alexis.
      Profession: marchand de vin du roi, officier de fruiterie de la reine.
    - Inventaire après décès., 7 juillet 1761; MC/ET/XXIII/639
    - Quittance., 7 juillet 1761; MC/ET/XXIII/639
      Nom, qualité: (M.) Dupe de Louesme, Pierre (marquis, Louesme), Louesme.
      Nom, qualité: (M.) Dulau Dallemans, Jean.
      Profession: curé, Paris, paroisse Saint-Sulpice.
    - Procuration acte., 8 juillet 1761; MC/ET/XXIII/639
      Nom, qualité: (M.) Legrain, Francois (bourgeois, Paris), Paris.
    - Vente, terre labourable, vigne, maison (1, 2), Menil-sur-Saulx (Meuse)., 9 juillet 1761; MC/ET/XXIII/639
      Nom, qualité: (M.) Monchablon, Sebastien (bourgeois, Paris), Paris.
      Nom, qualité: (M.) Davigot, Claude (bourgeois, Paris), Paris.
    - Succession, partage., 9 juillet 1761; MC/ET/XXIII/639
      Profession: conseiller à la cour des aides (honoraire), Paris
    - Mainlevée., 9 juillet 1761; MC/ET/XXIII/639
      Nom, qualité: (M.) Malet, Louis.
    - Procuration rente publique, dépôt., 10 juillet 1761; MC/ET/XXIII/639
      Nom, qualité: (M.) Houzellot, Edme.
      Profession: marchand, Saint-Phal (Aube).
      Domicile: Saint-Phal (Aube).
      Nom, qualité: (M.) Fleuriot, Barthelemy (bourgeois, Paris), Paris
    - Inventaire après décès, (folios 16)., 10 juillet 1761; MC/ET/XXIII/639
      Nom, qualité: (Mme ou Mlle) Dorat, Anne Catherine Denise.
    - Rente, constitution., 10 juillet 1761; MC/ET/XXIII/639
      Nom, qualité: (M.) Durfort de Duras de, Jean.
      Nom, qualité: (M.) Bournonville de, Francois Joseph (duc).
      Profession: gentilhomme de la chambre du roi d'espagne, Madrid (espagne).
      Domicile: Madrid (espagne)
    - Rente, constitution., 10 juillet 1761; MC/ET/XXIII/639
      Nom, qualité: (M.) Guedier de Saint-Aubin, Louis Charles.
      Profession: conseiller au Parlement de normandie, Rouen (Seine-Maritime)
    - Rente, constitution., 10 juillet 1761; MC/ET/XXIII/639
    - Mainlevée., 11 juillet 1761; MC/ET/XXIII/639
      Nom, qualité: (M.) Lechanteur, Jean Michel.
      Profession: notaire au Châtelet (ancien), Paris.
      Profession: maitre à la chambre des comptes, Paris
    - Testament, dépôt., 11 juillet 1761; MC/ET/XXIII/639
      Nom, qualité: (Mme ou Mlle) Du Bois de Fiennes Olivier de Leuville, Charlotte Louise.
    - Mainlevée., 11 juillet 1761; MC/ET/XXIII/639
      Nom, qualité: (M.) Vaudoyer, Antoine.
    - Testament, dépôt., 12 juillet 1761; MC/ET/XXIII/639
      Nom, qualité: (Mme ou Mlle) Mesgrigny de, Marie Claire.
      Domicile: Neuilly (Hauts-de-Seine) chateau de Madrid.
      Nom, qualité: (M.) Le Peletier de Rosambo, Louis (marquis).
      Domicile: Neuilly (Hauts-de-Seine) chateau de Madrid
    - Succession, renonciation., 13 juillet 1761; MC/ET/XXIII/639
      Nom, qualité: (Mme ou Mlle) Beasse de La Brosse, Anne Francoise.
      Nom, qualité: (M.) Dudere de Graville, Jean Gabriel (écuyer).
      Profession: substitut du procureur general du Parlement, Paris
    - Avis de parents., 13 juillet 1761; MC/ET/XXIII/639
      Nom, qualité: (personne morale) Maison de Lorraine_(enfants).
    - Procuration acte., 14 juillet 1761; MC/ET/XXIII/639
      Nom, qualité: (Mme ou Mlle) Bordier.
      Nom, qualité: (M.) Thuyard, Claire (écuyer).
      Profession: scelleur à la grande chancellerie, Paris.
      Nom, qualité: (M.) Cornet, Jean Baptiste (bourgeois, Paris), Paris
    - Obligation., 14 juillet 1761; MC/ET/XXIII/639
      Nom, qualité: (M.) Rolland, Claude (bourgeois, Paris), Paris.
    - Bail à ferme, ferme agricole, Bailly-Carrois (Seine-et-Marne)., 14 juillet 1761; MC/ET/XXIII/639
      Nom, qualité: (M.) Noailles de, Jean Paul Francois (comte, Ayen), Ayen.
      Nom, qualité: (M.) Hublier, Etienne Romain.
      Profession: laboureur, Bailly-Carrois (Seine-et-Marne), Perichois.
      Domicile: Bailly-Carrois (Seine-et-Marne) Perichoy
    - Convention., 14 juillet 1761; MC/ET/XXIII/639
      Domicile: Bailly-Carrois (Seine-et-Marne) Perichois
    - Quittance., 15 juillet 1761; MC/ET/XXIII/639
      Nom, qualité: (M.) Delatour, Charles (bourgeois, Paris), Paris.
      Nom, qualité: (M.) Salles, Pierre (écuyer)
    - Union de créanciers, mainlevée., 15 juillet 1761; MC/ET/XXIII/639
    - Mainlevée., 15 juillet 1761; MC/ET/XXIII/639
      Nom, qualité: (M.) Moreau, Charles (écuyer).
      Profession: capitaine de grenadiers (ancien).
      Nom, qualité: (M.) Pecou de Cherville, Gaspard Joseph.
    - Rente, réduction, consentement, brevet d'assurance sur la charge de grand écuyer d., 16 juillet 1761; MC/ET/XXIII/639
      Nom, qualité: (M.) Brochant, Charles.
      Profession: marchand fournisseur du roi.
      Nom, qualité: (M.) Lorraine de, Charles Eugene (prince, Lambesc), Lambesc.
      Profession: grand écuyer de France (en survivance).
    - Rente, transport., 16 juillet 1761; MC/ET/XXIII/639
      Nom, qualité: (M.) Saint-Andre de Saint-Just de, Pierre Cyprien (marquis, Saint-Just), Saint-Just.
      Nom, qualité: (personne morale) Orleans (hoirs), Philippe (duc).
      Nom, qualité: (Mme ou Mlle) Saint-Andre de, Louise.
      Domicile: Paris (Paris) paroisse Saint-Laurent.
      Nom, qualité: (M.) Sabran de, Joseph (marquis, Nicolay), Nicolay.
    - Inventaire après décès, (folios 140)., 16 juillet 1761; MC/ET/XXIII/639
      Profession: grand écuyer de France.
      Domicile: Paris (Paris) paroisse Saint-Germain-l'Auxerrois
    - Bail, appartement, Paris (Paris) rue Serpente, hotel Ferrand., 17 juillet 1761; MC/ET/XXIII/639
      Nom, qualité: (M.) Duperre, Jean Baptiste Louis.
      Profession: maitre à la chambre des comptes de normandie, Rouen (Seine-Maritime).
      Nom, qualité: (M.) Brunon, Charles Etienne.
    - Rente, transport., 18 juillet 1761; MC/ET/XXIII/639
      Profession: capitaine des grenadiers (ancien).
    - Compte., 18 juillet 1761; MC/ET/XXIII/639
      Nom, qualité: (Mme ou Mlle) Osmont, Francoise Monique Gabrielle.
      Nom, qualité: (M.) Damonneville, Michel.
      Profession: libraire, Paris.
      Nom, qualité: (M.) Fournier, Antoine.
      compte
    - Désistement de plainte., 19 juillet 1761; MC/ET/XXIII/639
      Nom, qualité: (M.) Pepin, Andre.
      Profession: marchand forain, Normandie.
      Nom, qualité: (M.) Lepaigney, Louis.
      Nom, qualité: (Mme ou Mlle) Harvis, Anne Marguerite.
      Domicile: Montrouge (Hauts-de-Seine).
      Nom, qualité: (M.) Levieux, Pierre Henri.
      Profession: cabaretier, Montrouge (Hauts-de-Seine).
      Domicile: Montrouge (Hauts-de-Seine)
    - Rente, réduction, consentement, brevet d'assurance sur la charge de grand écuyer d., 20 juillet 1761; MC/ET/XXIII/639
      Nom, qualité: (M.) Boulliette, Michel (bourgeois, Paris), Paris.
    - Obligation., 20 juillet 1761; MC/ET/XXIII/639
      Nom, qualité: (Mme ou Mlle) Coetquen de, Louise Francoise Maklovie Celes.
      Nom, qualité: (M.) Voilquin, Philippe (bourgeois, Paris), Paris.
    - Rente, réduction, consentement, brevet d'assurance sur la charge de grand écuyer d., 21 juillet 1761; MC/ET/XXIII/639
      Nom, qualité: (Mme ou Mlle) Garnier, Marie Marguerite.
      Nom, qualité: (M.) Durand, Nicolas (bourgeois, Paris), Paris.
    - Bail, maison, Paris (Paris) rue Saint-Eloi., 23 juillet 1761; MC/ET/XXIII/639
      Nom, qualité: (M.) Petit, Gaspard.
      Nom, qualité: (M.) Jeanmaire, Jacques.
      Profession: marchand de vin traiteur, Paris.
      Domicile: Paris (Paris) paroisse Saint-Pierre-des-Arcis
    - Mainlevée., 23 juillet 1761; MC/ET/XXIII/639
      Nom, qualité: (M.) Redouin, Jean Martin.
      Profession: charron (maître), Paris.
    - Union de créanciers, obligation., 23 juillet 1761; MC/ET/XXIII/639
    - Donation entre vifs, rente viagere., 24 juillet 1761; MC/ET/XXIII/639
      Nom, qualité: (Mme ou Mlle) Leger, Claudine.
      Domicile: Noailles (Oise) Boncourt.
      Nom, qualité: (M.) Blainville, Andre.
      Profession: maitre de poste, Noailles (Oise), Boncourt.
      Domicile: Noailles (Oise) Boncourt
    - Transport, créance., 24 juillet 1761; MC/ET/XXIII/639
      Nom, qualité: (Mme ou Mlle) Gravel de, Therese Madeleine.
      Relations: créancier(e) de l'intervenant 2.
      Nom, qualité: (M.) Pecou de Cherville, Gaspard.
    - Succession, consentement., 24 juillet 1761; MC/ET/XXIII/639
    - Transport, créance., 24 juillet 1761; MC/ET/XXIII/639
      Nom, qualité: (M.) Desprez, Antoine.
    - Succession, déclaration., 24 juillet 1761; MC/ET/XXIII/639
      Nom, qualité: (M.) Hurel, Jean Antoine.
      Profession: notaire au Châtelet (ancien), Paris
    - Foi et hommage, fief, Guichet (le) (Essonne)., 24 juillet 1761; MC/ET/XXIII/639
      Nom, qualité: (personne morale) Grandmaison de (hoirs).
      Nom, qualité: (M.) Leclerc de Grandmaison, Nicolas.
    - Succession, procuration acte, regie d'une forge, Saint-Aignan-sur-Cher (Loir-et-Cher) Forge de Bonneau., 26 juillet 1761; MC/ET/XXIII/639
      Nom, qualité: (M.) Beauvilliers de Saint-Aignan de, Francois Honorat Antoine.
      Profession: eveque, Beauvais (Oise)
    - Succession, consentement., 26 juillet 1761; MC/ET/XXIII/639
      Profession: grand écuyer de France, Paris
    - Mariage., 26 juillet 1761; MC/ET/XXIII/639
      Nom, qualité: (M.) Musier, Jean Baptiste Guillaume.
      Nom, qualité: (M.) Musier, Jean Francois.
      Nom, qualité: (Mme ou Mlle) Damonneville, Eleonore.
    - Comparution, procès-verbal, paiement du loyer d'une maison, Paris (Paris) paroisse Saint-Sulpice, rue Ferou., 27 juillet 1761; MC/ET/XXIII/639
      Nom, qualité: (M.) Julliot de Fromont, Nicolas (écuyer).
      Relations: locataire l'intervenant 02.
      Nom, qualité: (personne morale) Cockborn de Villeneuve de (enfants).
      Nom, qualité: (M.) Cockborn de Villeneuve de, Jean Baptiste (baron, Villeneuve), Villeneuve.
    - Succession, délivrance de legs., 27 juillet 1761; MC/ET/XXIII/639
    - Quittance, mainlevée., 27 juillet 1761; MC/ET/XXIII/639
      Nom, qualité: (M.) Rambouillet, Louis Didier.
      Profession: perruquier (maître), Paris.
    - Union de créanciers, quittance., 28 juillet 1761; MC/ET/XXIII/639
    - Quittance., 28 juillet 1761; MC/ET/XXIII/639
      Nom, qualité: (Mme ou Mlle) Symon de Palmas, Genevieve Alexandrine.
      Domicile: Beziers (Hérault).
    - Rente, constitution., 30 juillet 1761; MC/ET/XXIII/639
      Nom, qualité: (M.) Pichault de La Martiniere, Germain.
      Profession: premier chirurgien du roi, Versailles (Yvelines), chateau.
      Domicile: Versailles (Yvelines) chateau
    - Union de créanciers, quittance, paiement sur le prix de l'office de maitre à la ch., 30 juillet 1761; MC/ET/XXIII/639
      Relations: époux de l'intervenant 2, père de l'intervenant 3.
      Nom, qualité: (Mme ou Mlle) Laideguive, Louise Marguerite.
    - Mariage., 31 juillet 1761; MC/ET/XXIII/639
      Nom, qualité: (M.) Murtin, Jean Baptiste.
      Profession: boulanger, Bourg-en-Bresse (Ain).
      Domicile: Bourg-en-Bresse (Ain).
      Nom, qualité: (Mme ou Mlle) Thevenin, Marie.
      Nom, qualité: (M.) Thevenin, Aubin.
      Profession: menuisier (maître), Macon (Saône-et-Loire).
      Domicile: Macon (Saône-et-Loire)
    - Procuration revenus, dépôt., 31 juillet 1761; MC/ET/XXIII/639
      Nom, qualité: (M.) Rouault de Gamaches D' Egreville, Nicolas Alophe Felicite (comte, Egreville), Egreville.
      Profession: mestre de camp de cavalerie, capitaine de gendarmes, Appelberg (allemagne).
      Nom, qualité: (M.) Boudin, Edme Philippe (bourgeois, Paris), Paris.
  - Minutes. 1761, août - octobre, août - octobre 1761; MC/ET/XXIII/640
    - Succession, renonciation., 1er août 1761; MC/ET/XXIII/640
      Nom, qualité: (M.) Gallois de Belleville, Pierre Juvenal (écuyer).
      Profession: auditeur à la chambre des comptes, Paris
    - Procuration générale, substitution., 2 août 1761; MC/ET/XXIII/640
      Nom, qualité: (M.) Guesnon, Jean Francois (écuyer).
      Profession: notaire (ancien), echevin (ancien), Paris.
      Relations: procureur de l'intervenant 2.
      Nom, qualité: (M.) Hurtrelle, Simon.
      Profession: notaire (ancien), Paris.
      Nom, qualité: (M.) Belleville, Joseph.
      Profession: avocat au Parlement, Paris
    - Avis de parents., 3 août 1761; MC/ET/XXIII/640
      Nom, qualité: (personne morale) Saisseval de (enfants).
    - Procuration acte, dépôt., 3 août 1761; MC/ET/XXIII/640
      Nom, qualité: (M.) Baylens de Poyanne de, Charles Leonard (marquis, Poyanne), Poyanne.
      Profession: lieutenant general d'armee, inspecteur de cavalerie.
      Nom, qualité: (M.) Carre, Louis Francois (bourgeois, Paris), Paris.
    - Quittance., 3 août 1761; MC/ET/XXIII/640
      Nom, qualité: (Mme ou Mlle) Rouge Du Plessis-Bellievre de, Innocente Catherine.
      Nom, qualité: (M.) Lorraine de, Emmanuel Maurice (duc, Elbeuf), Elbeuf.
    - Quittance., 4 août 1761; MC/ET/XXIII/640
      Nom, qualité: (Mme ou Mlle) Garnot, Marie Charlotte.
    - Succession, liquidation., 4 août 1761; MC/ET/XXIII/640
      Profession: substitut du procureur general du Parlement, Paris.
    - Avis de parents., 4 août 1761; MC/ET/XXIII/640
      Nom, qualité: (personne morale) Jourdan de Launay_(enfants).
      Nom, qualité: (M.) Jourdan de Launay, Rene.
      Profession: gouverneur de la bastille, Paris
    - Mainlevée., 5 août 1761; MC/ET/XXIII/640
      Nom: Abbaye de Montmartre.
      Nom, qualité: (M.) Gamaches de (marquis)
    - Union de créanciers, cahier de recettes., 5 août 1761; MC/ET/XXIII/640
    - Succession, décharge., 6 août 1761; MC/ET/XXIII/640
      Nom, qualité: (M.) Crasnier, Rene.
      Relations: beau-frère de l'intervenant 2, beau-frère de l'intervenant 3.
      Nom, qualité: (M.) Piron, Michel.